臺灣高等法院刑事判決
111年度上訴字第3584號
上  訴  人  
即  被  告  葉文淵


選任辯護人  吳金棟律師
上列上訴人即被告因詐欺等案件，不服臺灣桃園地方法院111年
度原訴字第10號，中華民國111年7月28日第一審判決（起訴案號
：臺灣桃園地方檢察署110年度偵字第32443、35058、35104、40
323號、111年度偵字第3299號，追加起訴案號：臺灣桃園地方檢
察署111年度偵字第4620號，移送併辦案號：臺灣桃園地方檢察
署111年度偵字第24308號），提起上訴，本院判決如下：
    主  文
原判決關於其附表一編號2葉文淵所示之罪刑及定應執行刑部分
，均撤銷。
葉文淵犯三人以上共同詐欺取財罪，處有期徒刑壹年貳月。
其他上訴駁回。
    犯罪事實
一、葉文淵於民國110年6月間，與楊嘉元、彭昊明、譚岳民（該
    3人業經原審判決確定），加入暱稱「小公主」、「紅孩兒
    」、「偉仁」、「冰冰」、「阿華」、「德林」、「凱凱」
    、「佑成」等年籍不詳之人（無證據證明有未滿18歲之人）
    所組成之詐欺集團（下稱本案詐欺集團），負責提領贓款之
    車手工作。葉文淵於110年8月10日某時許，帶同譚岳民申辦
    第一商業銀行帳戶（帳號：000-00000000000號），又於110
    年9月初某日，帶同彭昊明申辦「旺金企業社」、聯邦商業
    銀行帳戶（帳號：000-000000000000號；戶名：旺金企業社
    彭昊明）、臺灣中小企業銀行帳戶（帳號：000-0000000000
    0號；戶名：旺金企業社彭昊明）後，任由本案詐欺集團成
    員使用上開帳戶作為收受詐欺贓款之用。
二、葉文淵與楊嘉元、彭昊明及本案詐欺集團其餘成員，共同意
    圖為自己不法之所有，基於三人以上共同犯詐欺取財及洗錢
    之犯意聯絡，由該詐欺集團成員以附表一編號2、3所示詐騙
    方法，使附表一編號2、3所示之陳繹仁、黃昭憲均陷於錯誤
    ，分別於附表一編號2、3所示之匯款時間，各匯款如附表一
    編號2、3所示金額至該編號所示之匯款帳戶內。嗣詐欺集團
    成員即指示楊嘉元、葉文淵帶同彭昊明前往聯邦商業銀行南
    桃園分行，並由彭昊明於110年9月27日下午2時58分許，在
    聯邦商業銀行南桃園分行臨櫃提領新臺幣（下同）311萬2,0
    00元(含其他非本案被害人遭詐騙之款項）後，旋由楊嘉元
    將所提領贓款轉交給葉文淵，再由葉文淵將贓款轉交給詐欺
    集團不詳成年成員，以此迂迴層轉之方式，切斷金流而掩飾
    詐欺犯罪所得之去向。
三、案經黃昭憲訴由臺北市政府警察局內湖分局報請臺灣桃園地
    方檢察署檢察官偵查起訴及移送併辦。
    理  由
壹、證據能力部分：
一、按被告以外之人於審判外之言詞或書面陳述，除法律有規定
    者外，不得作為證據。另按被告以外之人於審判外之陳述，
    雖不符合同法第159條之1至第159條之4之規定，然經當事人
    於審判程序同意作為證據，法院審酌該言詞陳述或書面陳述
    作成時之情況，認為適當者，亦得為證據。當事人、代理人
    或辯護人於法院調查證據時，知有第159條第1項不得為證據
    之情形，而未於言詞辯論終結前聲明異議者，視為有前項同
    意，刑事訴訟法第159條第1項、第159條之5分別定有明文。
    該條立法意旨在於傳聞證據未經當事人之反對詰問予以核實
    ，原則上先予排除，惟若當事人已放棄反對詰問權，於審判
    程序中表明同意該等傳聞證據可作為證據；或於言詞辯論終
    結前未聲明異議，基於尊重當事人對傳聞證據之處分權，及
    證據資料愈豐富，愈有助於真實發見之理念，且強化言詞辯
    論主義，使訴訟程序得以順暢進行，上開傳聞證據亦均具有
    證據能力。查本件被告以外之人於審判外之言詞或書面陳述
    屬傳聞證據部分，檢察官、被告及辯護人於本院準備程序中
    均同意有證據能力，且迄於言詞辯論終結前亦未聲明異議，
    復本院認其作成之情形並無不當情形，經審酌後認為適當，
    均應認於本案有證據能力。
二、另本件認定事實引用之卷內其餘非供述證據部分，與本案均
    有關連性，亦無證據證明係實施刑事訴訟程序之公務員以不
    法方式所取得，依刑事訴訟法第158條之4之反面解釋，當有
    證據能力，復於本院審理時，提示並告以要旨，使檢察官、
    被告及辯護人充分表示意見，自得為證據使用。
貳、本院之判斷
一、認定犯罪事實所憑證據及認定之理由
    上訴人即被告葉文淵為附表一編號2、3所示犯行，有附表一
    編號2、3之「證據」欄所示之供述證據、非供述證據可資佐
    證。另據被告於警詢、偵訊及原審及本院均自白認罪（見桃
    檢110年度偵字第35104號卷《下稱偵35104卷》一第457至461
    頁，偵35104卷二第53至58、113至17頁，原審111年度原訴
    字第10號卷《下稱原審卷》一第248頁，原審卷三第129頁，本
    院卷第241至242頁），是認被告之任意性自白與事實相符，
    堪足採認為真實。從而，本案事證明確，被告之上開犯行，
    堪予認定，自應依法予以論科。
二、論罪
  ㈠按洗錢防制法業於105年12月28日修正公布，並於106年6月28
    日生效施行。依修正後即現行洗錢防制法第2條第2款、第3
    條第2規定，掩飾或隱匿刑法第339條犯罪所得之本質、來源
    、去向、所在、所有權、處分權或其他權益者，即構成洗錢
    行為。是依修正後洗錢防制法，掩飾刑法第339條詐欺取財
    犯罪所得去向、所在之行為，亦可構成洗錢罪。參諸洗錢防
    制法第2條修正之立法理由，可知本次修正洗錢行為之定義
    ，係因修正前條文對洗錢行為之定義範圍過窄，對於洗錢行
    為之防制與處罰難以有效達成，為擴大洗錢行為之定義，以
    含括洗錢之各階段行為。又洗錢之前置犯罪完成，取得財產
    後所為隱匿或掩飾該財產的真實性質、來源、所在地、處置
    、轉移、相關的權利或所有權之行為，固為典型洗錢行為無
    疑，然於犯罪人為前置犯罪時，即提供帳戶供犯罪人作為取
    得犯罪所得之人頭帳戶，或於其後交付犯罪所得款項製造金
    流斷點，致無法查得犯罪所得流向等，均會產生掩飾或隱匿
    該犯罪不法所得真正去向之洗錢效果。亦即，從犯罪者之角
    度觀察，犯罪行為人為避免犯行遭查獲，會盡全力滅證，但
    對於犯罪之成果即犯罪所得，反而會盡全力維護，顯見洗錢
    犯罪本質上本無從確知犯罪行為之存在，僅為合理限制洗錢
    犯罪之處罰，乃以不法金流與特定犯罪有連結為必要。是以
    ，依犯罪行為人取得該不法金流之方式，已明顯與洗錢防制
    規定相悖，有意規避洗錢防制規定，為落實洗錢防制，避免
    不法金流流動，自不以提供帳戶為限，亦包括取得款項後，
    將款項交予犯罪組織之其他成員，致無法或難以追查犯罪所
    得去向之洗錢結果。本次修法既於立法理由中明示掩飾不法
    所得去向之行為亦構成洗錢，則以匯款或交付現金等方式，
    致產生掩飾或隱匿不法犯罪所得真正去向之行為，亦屬洗錢
    防制法第14條第1項所規範之洗錢類型（最高法院108年台上
    字第1744號判決意旨參照）。查被告所參與之加重詐欺罪，
    為洗錢防制法第3條第1款所稱之特定犯罪，而本案詐騙手法
    ，係先由本案詐欺集團成員對被害人施以詐術，使被害人匯
    入或存入款項至指定之人頭帳戶，再由被告與同案被告彭昊
    明臨櫃提領贓款後，交由其他成員取走，製造金流斷點，使
    司法機關難以溯源追查犯罪所得之蹤跡與後續犯罪所得持有
    者，以達隱匿特定犯罪所得之所在及去向，依上開說明，自
    屬洗錢防制法所規範之洗錢行為。
　㈡本案參與詐欺犯行者，包含被告、同案被告楊嘉元、彭昊明
    、譚岳民及暱稱「小公主」、「紅孩兒」、「偉仁」、「冰
    冰」、「阿華」、「德林」、「凱凱」、「佑成」等人所屬
    詐欺集團成員，核被告為附表一編號2、3行為，均係犯刑法
    第339條之4第1項第2款之三人以上共同詐欺取財罪、洗錢防
    制法第14條第1項之洗錢罪。
　㈢共同正犯
　　共同正犯，係共同實行犯罪行為之人，在共同意思範圍內，
    各自分擔犯罪行為之一部，相互利用他人之行為，以達其犯
    罪之目的，其成立不以全體均參與實行犯罪構成要件之行為
    為要件，其行為分擔，亦不以每一階段皆有參與為必要，倘
    具有相互利用其行為之合同意思所為，仍應負共同正犯之責
    。被告知悉被害人、告訴人遭詐欺集團成員詐騙而將款項匯
    入指定之前揭人頭帳戶內，被告仍擔任車手，負責與開戶之
    共同被告彭昊明臨櫃提領311萬2,000元之贓款，使詐欺集團
    順利完成詐欺取財、洗錢行為，是被告於集團分工中，均屬
    實現詐欺取財及洗錢行為不可或缺之角色，足見被告與同案
    被告楊嘉元、彭昊明、譚岳民及暱稱「小公主」、「紅孩兒
    」、「偉仁」、「冰冰」、「阿華」、「德林」、「凱凱」
    、「佑成」等人所屬詐欺集團成員間，就加重詐欺取財及洗
    錢犯行，具有相互利用之共同犯意，並各自分擔部分犯罪行
    為，具有犯意聯絡及行為分擔，應論以共同正犯。
  ㈣想像競合犯　
　　⒈被告為附表一編號2、3行為，均係以一行為同時觸犯三人
      以上共同詐欺取財罪、洗錢罪，為想像競合犯，依刑法第
      55條規定，各從一重論以三人以上共同詐欺取財罪。
　　⒉按想像競合犯之處斷刑，本質上係「刑之合併」，其所謂
      從一重處斷，乃將想像競合犯組成之評價上數罪，合併為
      科刑一罪，其所對應之刑罰，亦合併其評價上數罪之數法
      定刑，而為一個處斷刑。易言之，想像競合犯侵害數法益
      者皆成立犯罪，論罪時必須輕、重罪併舉論述，同時宣告
      所犯各罪名，包括各罪有無加重、減免其刑之情形，亦應
      說明論列，量刑時併衡酌輕罪部分量刑事由，評價始為充
      足，然後依刑法第55條規定「從一重處斷」，非謂對於其
      餘各罪可置而不論。因此，法院決定處斷刑時，雖以其中
      最重罪名之法定刑，做為裁量之準據，惟於裁量其輕重時
      ，仍應將輕罪合併評價在內。經查，洗錢防制法第16條第
      2項規定：「犯前2條之罪，在偵查或審判中自白者，減輕
      其刑」，本案被告於警詢、偵訊及原審、本院均自白犯行
      ，已如前述，是認被告在偵查或審判中自白，是就被告所
      犯洗錢防制法部分，原應減輕其刑，惟依前揭罪數說明，
      被告就上開犯行係從一重論處三人以上共同詐欺取財罪，
      然就被告此部分想像競合輕罪得減刑部分，本院於依刑法
      第57條量刑時，將併予審酌，附此敘明。
　㈤被告所犯三人以上共同詐欺取財罪（共2罪），因被害人不相
    同，所侵害法益有異，認被告犯意各別，行為互殊，應予分
    論併罰。
　㈥雖本案起訴書漏未論及被告隱匿特定犯罪所得去向之洗錢犯
    行，觸犯洗錢防制法第14條第1項之洗錢罪，惟此部分與被
    告所犯2次三人以上共同詐欺取財罪，各具有裁判上一罪關
    係，已如前述，自為起訴效力所及，復經本院於準備程序告
    知被告、辯護人上開罪名及相關權利（見本院卷第238、218
    頁），足使被告、辯護人有實質答辯、辯護之機會，已無礙
    被告防禦權、辯護人辯護權之行使，本院自應併予審理，附
    此敘明。
參、不另為不受理之諭知
一、公訴意旨另以：被告葉文淵於110年6月中旬，基於參與犯罪
    組織之犯意，加入某詐欺集團，聽從該集團上游成員之指示
    ，參與該三人以上，具有持續性及牟利性之結構性犯罪組織
    ，並擔任車手之工作，係犯組織犯罪防制條例第3條第1項後
    段之參與犯罪組織罪，與其參與犯罪組織後之附表一編號2
    之首次詐欺犯行間具有局部同一性，而有想像競合關係，關
    於附表一編號2部分，從一重論以三人以上共同詐欺取財罪
    等語。
二、⑴按同一案件繫屬於有管轄權之數法院者，由繫屬在先之法
    院審判之；依第8條之規定不得為審判者，應諭知不受理之
    判決，此觀刑事訴訟法第8條前段、第303條第7款規定自明
    。⑵次按行為人於參與詐欺集團之犯罪組織後，於參與該犯
    罪組織之繼續中，先後加重詐欺數人財物，因行為人僅為一
    參與組織行為，侵害一社會法益，應僅就首次犯行論以參與
    犯罪組織罪及加重詐欺罪之想像競合犯，而其後之犯行，乃
    為其參與組織之繼續行為，無從將一參與犯罪組織行為割裂
    再另論一參與犯罪組織罪，而與其後所犯加重詐欺罪從一重
    論處之餘地（最高法院107年度台上字第1066號判決要旨參
    照）。⑶如行為人於參與同一詐欺集團之多次加重詐欺行為
    ，因部分犯行發覺在後或偵查階段之先後不同，肇致起訴後
    分由不同之法官審理，為裨益法院審理範圍明確、便於事實
    認定，即應以數案中「最先繫屬於法院之案件」為準，以「
    該案件」中之「首次」加重詐欺犯行與參與犯罪組織罪論以
    想像競合。縱該首次犯行非屬事實上之首次，亦因參與犯罪
    組織之繼續行為，已為該案中之首次犯行所包攝，該參與犯
    罪組織行為之評價已獲滿足，自不再重複於他次詐欺犯行中
    再次論罪，俾免於過度評價及悖於一事不再理原則。至於「
    另案」起訴之他次加重詐欺犯行，縱屬事實上之首次犯行，
    仍需單獨論以加重詐欺罪，以彰顯刑法對不同被害人財產保
    護之完整性，避免評價不足（最高法院109年度台上字第394
    5號判決要旨參照）。
三、經查：
　㈠被告於110年6月間，與同案被告楊嘉元、彭昊明、譚岳民等
    人，加入暱稱「小公主」、「紅孩兒」、「偉仁」、「冰冰
    」、「阿華」、「德林」、「凱凱」、「佑成」等年籍不詳
    之人（無證據證明有未滿18歲之人）所屬之詐欺犯罪集團，
    擔任提領詐欺贓款之車手工作等情，本院業已認定如前，然
    查：
　　⒈被告於110年6月間所犯首次之加重詐欺犯行，業經臺灣士
      林地方檢察署（下稱士林地檢署）檢察官以110年度偵字
      第17141等號起訴書，起訴被告於110年6月間共犯起訴書
      附表一編號1之詐欺犯罪集團所為犯行，並於111年1月18
      日繫屬於臺灣士林地方法院（下稱士林地院），業經士林
      地院以111年度金訴字第122、130、137、191、203、277
      、278、311號判決，關於附表一編號1之首次實施加重詐
      欺取財等犯行部分，論以組織犯罪防制條例第3條第1項後
      段之參與犯罪組織罪、刑法第339條之4第1項第2款之三人
      以上共同詐欺取財罪、洗錢防制法第14條第1項之洗錢罪
      ，現由本院以111年度上訴字第3662號案件審理中等情，
      有上開士林地院刑事判決、本院被告前案紀錄表、本院公
      務電話紀錄、士林地檢署士檢卓紀110偵17141字第111900
      2387號函上之士林地院收文章在卷可按（見本院卷第127
      至143、181、183頁）。
　　⒉被告於110年8月13日與詐欺犯罪集團成員共犯本案附表一
      編號2之犯罪事實，就犯罪時間而言，本次犯行並非被告
      之首次加重詐欺犯行。又本案於111年1月28日繫屬桃園地
      院（見原審卷一第5頁），是認本案亦非「數案中最先繫
      屬於法院之案件」。
　　⒊本案之加重詐欺之犯行，乃為被告參與組織之繼續行為，
      無從將同一參與犯罪組織行為割裂再另論一參與犯罪組織
      罪，而檢察官就實質上同一案件向原審法院重行起訴，非
      首次犯行及繫屬在後之原審法院不得為審判，且繫屬在先
      之案件尚未判決確定，本應為不受理之諭知，惟因本院認
      此部分與前開論科之附表一編號2部分有想像競合犯之裁
      判上一罪關係，爰不另為不受理之諭知。
肆、駁回上訴部分（原判決附表一編號3部分）
一、原審以被告為附表一編號3之加重詐欺、洗錢等犯行，罪證
    明確，適用洗錢防制法第14條第1項、第16條第2項，刑法第
    339條之4第1項第2款、第28條、第55條等規定，並以行為人
    之責任為基礎，審酌被告葉文淵不思以正當途徑獲取財物，
    竟貪圖不法所得而參與本案附表一編號3詐欺、洗錢犯行，
    以集團、分工方式為本件詐欺行為，造成附表一編號3之告
    訴人黃昭憲財產上之損害程度，並使同集團之其他不法份子
    得以隱匿真實身分，減少遭查獲之風險，助長犯罪猖獗，破
    壞社會秩序及社會成員間之互信基礎，行為實無可取，且迄
    今均未與告訴人黃昭憲達成和解以彌補過錯，行為殊不足取
    ；復考量被告犯後均坦承全部犯行，態度尚可，且有洗錢防
    制法第16條第2項所定減輕其刑事由；兼衡被告加入本案詐
    欺集團、於本案犯行之分工、在上開詐欺集團擔任之角色及
    參與期間、犯罪動機、目的、手段、素行、智識程度、家庭
    狀況、告訴人受損害程度等一切情狀，量處有期徒刑1年3月
    。另說明被告於原審供稱：實際上沒有拿到錢等語（見原審
    卷一第68頁），且卷內並無證據可認被告有獲取任何報酬，
    基於「罪疑利益歸於被告」之原則，認被告並無任何犯罪所
    得，自毋庸宣告沒收或追徵。經核原判決認事、用法並無違
    法或不當，業已斟酌刑法第57條各款所列情狀，量刑之宣告
    亦稱妥適，而未逾越法定刑度，符合比例原則，原判決此部
    分應予維持。
二、量刑係法院就繫屬個案犯罪之整體評價，為事實審法院得依
    職權自由裁量之事項，量刑判斷當否之準據，應就判決之整
    體觀察為綜合考量，並應受比例原則等法則之拘束，非可恣
    意為之，致礙其公平正義之維護，必須兼顧一般預防之普遍
    適應性與具體個案特別預防之妥當性，始稱相當。苟已斟酌
    刑法第57條各款所列情狀，而未逾越法定刑度，如無偏執一
    端，致有明顯失出失入之恣意為之情形，上級審法院即不得
    單就量刑部分遽指為不當或違法（最高法院100年度台上字
    第5301號判決意旨參照）。經查：
　　原判決於量刑時已詳予審酌刑法第57條各款及前開所列情狀
    ，予以綜合考量，又加重詐欺罪之法定刑範圍「1年以上7年
    以下有期徒刑，得併科1百萬元以下罰金」，原判決關於附
    表一編號3部分，判處被告有期徒刑1年3月，係量處該罪之
    低度刑度，另原判決就刑罰裁量職權之行使，既未逾越法律
    所規定之範圍，亦無濫用權限之情形，難遽謂原判決就此部
    分之量刑有何不當，縱與被告主觀上之期待有所落差，仍難
    指其量刑有何不當或違法，是被告上訴以原判決關於附表一
    編號3之量刑過重，並無理由，應予駁回。
伍、撤銷改判之理由（原判決附表一編號2、定應執行部分）及
    科刑審酌事項
一、原審認被告為附表一編號2犯行，事證明確，予以論罪科刑
    ，固非無見，惟查：被告於附表一編號2之參與詐欺犯罪組
    織部分，本案論科之詐欺犯行，既非被告所為首次加重詐欺
    犯行、亦非最先繫屬於法院之案件，本院應不另為不受理之
    諭知，原判決論以組織犯罪防制條例第3條第1項後段之參與
    犯罪組織罪，認有未洽。被告上訴主張原判決此部分量刑過
    重，認有理由，自應由本院將原判決此部分予以撤銷改判。
    且因原判決定其應執行刑部分，失所附麗，併予撤銷。
二、爰以行為人之責任為基礎，審酌被告正值青年，不思循正當
    途徑獲取財物，竟為貪圖工作輕易獲得金錢，無視近年來詐
    欺案件頻傳，每每造成廣大民眾受騙，損失慘重，更嚴重損
    及我國國際形象，被告仍擔任附表一編號2之提領詐欺款項
    之車手工作，共同詐取他人財物，且讓檢警無從追查該特定
    犯罪所得的去向及所在，嚴重破壞社會治安，應予非難，惟
    衡酌被告迭於偵查、原審審理期間均坦承犯行，且有洗錢防
    制法第16條第2項所定減輕其刑事由，犯後態度尚可，並考
    量被害人陳繹仁因本案所受財產損失，被告未與被害人陳繹
    仁達成和解以彌補過錯；兼衡被告於本院自陳之智識程度、
    家庭及經濟狀況（見本院卷第242頁），暨被告之素行、犯
    罪動機、目的、手段、所生危害等一切情狀，量處如主文第
    2項所示之刑。
陸、另參酌最高法院最近一致見解，就數罪併罰之案件，如能俟
    被告所犯數罪全部確定後，於執行時，始由犯罪事實最後判
    決之法院所對應之檢察署檢察官，聲請法院裁定之，無庸於
    每一個案判決時定其應執行刑，依此所為之定刑，不但能保
    障被告之聽審權，符合正當法律程序，更可提升刑罰之可預
    測性，減少不必要之重複裁判，避免違反一事不再理原則情
    事之發生，從而，本案就撤銷改判及上訴駁回部分，不予定
    其應執行之刑，併此說明。
柒、本案111年11月24日審判程序傳票，於111年10月26日送達予
    被告本人簽收，有本院送達證書在卷可參（見本院卷第247
    頁），其經合法傳喚，無正當之理由不到庭，爰不待其陳述
    ，逕行判決。
據上論斷，應依刑事訴訟法第371條、第368條、第369條第1項前
段、第364條、第299條第1項前段，判決如主文。
本案經檢察官王晴怡提起公訴，檢察官陳書郁追加起訴，檢察官
施婷婷移送併辦，檢察官賴正聲到庭執行職務。
中　　華　　民　　國　　111 　年　　12　　月　　15　　日
              　  刑事第二十三庭審判長法　官  許永煌
　　　　　　　　　　　　　　　　　    法　官  吳定亞
　　　　　　　　　　　　　　　　　    法　官  黃美文
以上正本證明與原本無異。
如不服本判決，應於收受送達後20日內向本院提出上訴書狀，其
未敘述上訴之理由者並得於提起上訴後20日內向本院補提理由書
（均須按他造當事人之人數附繕本）「切勿逕送上級法院」。
                                　    書記官  彭威翔
中　　華　　民　　國　　111 　年　　12　　月　　16　　日
附錄：本案論罪科刑法條
刑法第339條之4第1項：
犯第339條詐欺罪而有下列情形之一者，處1年以上7年以下有期
徒刑，得併科1百萬元以下罰金：
一、冒用政府機關或公務員名義犯之。
二、三人以上共同犯之。
三、以廣播電視、電子通訊、網際網路或其他媒體等傳播工具，
    對公眾散布而犯之。
洗錢防制法第14條第1項：
有第二條各款所列洗錢行為者，處7年以下有期徒刑，併科新臺
幣5百萬元以下罰金。

【附表一】
編號 被害人/告訴人 詐騙方法 匯款時間/金額（新臺幣） 匯款帳戶 車手提領之情形 證據   2  陳繹仁（被害人） 詐欺集團不詳成員於110年8月13日下午4時20分許起，使用通訊軟體Singol、LINE與被害人陳繹仁進行聯繫，並向被害人陳繹仁介紹投資網站可獲利云云，致被害人陳繹仁陷於錯誤，於右開時間匯款右開金額至右開帳戶。 110年9月27日 旺金企業社彭昊明之聯邦商業銀行帳號000000000000號帳戶 楊嘉元、葉文淵帶同彭昊明於110年9月27日下午2時58分許，在聯邦商業銀行南桃園分行提領含陳繹仁遭詐騙50萬元、黃昭憲遭詐騙60萬元在內之311萬2,000元。 1.被害人陳繹仁於警詢時之證述（見桃檢110年度偵字第35058號卷《下稱偵35058卷》一第309至310頁）。 2.同案被告楊嘉元於警詢、偵訊及本院訊問時之供述（見偵35058卷一第13至14頁，偵35058卷二第44頁；原審110年度原訴字第10號卷《下稱原審卷》一第50頁）。 3.被告葉文淵於偵訊時之供述（見桃檢110年度偵字第35104號卷《下稱偵35104卷》二第114頁）。 4.同案被告彭昊明於警詢、偵訊時之供述（見偵35058卷一第91至95頁，偵35104號卷二第6至7頁）。 5.陳繹仁台灣銀行匯款申請書(見偵35058卷一第363頁)。 6.旺金企業社彭昊明聯邦銀行帳戶存摺內頁明細（見偵35058卷一第111頁）。 7.監視器畫面翻拍110年9月27日聯邦銀行南桃園分行提款照片（見偵35104號卷二第104之1頁）。    50萬元      3   黃昭憲 （告訴人） 詐欺集團不詳成員於110年9月17日某時起，使用通訊軟體LINE與告訴人黃昭憲進行聯繫，並向告訴人黃昭憲介紹投資網站可獲利云云，致告訴人黃昭憲陷於錯誤，於右開時間匯款右開金額至右開帳戶。 110年9月27日 旺金企業社彭昊明之聯邦商業銀行帳號000000000000號帳戶  1.告訴人黃昭憲於警詢時之證述（見偵35058卷一第378至380頁）。 2.同案被告楊嘉元於警詢、偵訊及本院訊問時之供述（見偵35058號卷一第13至14頁，偵35058卷二第44頁，原審卷一第50頁）。 3.旺金企業社彭昊明聯邦銀行帳戶存摺內頁明細（見偵35058卷一第111頁）。 4.監視器畫面翻拍110年9月27日聯邦銀行南桃園分行提款照片（見偵35104號卷二第104之1頁）。    60萬元